【裁判字號】    98,上易,3130
【裁判日期】    990420
【裁判案由】    恐嚇等
【裁判全文】
臺灣高等法院刑事判決                98年度上易字第3130號
上  訴  人
即  被  告  丁○○
上列上訴人因恐嚇等案件，不服臺灣桃園地方法院98年度易字第
798 號，中華民國98年10月30日第一審判決（起訴案號：臺灣桃
園地方法院檢察署97年度偵字第10389號）， 提起上訴，本院判
決如下：
    主  文
原判決關於竊盜丙○○之財物（即原判決附表編號一部分）暨定
執行刑部分均撤銷。
丁○○共同竊盜，處有期徒刑肆月。
其他上訴駁回。
撤銷改判部分與駁回上訴部分所處之刑，應執行有期徒刑貳年捌
月。
    事  實
一、丁○○與賴明春（賴明春部分業經原審法院以98年度審易字
    第830 號判處罪刑，上訴後，經本院以98年上易字第2162號
    判決駁回上訴確定）共同意圖為自己不法之所有，基於竊盜
    之犯意聯絡，先後於附表一所示之時間，由丁○○駕車搭載
    賴明春前往如附表一所示之地點，推由賴明春持自備之鑰匙
    1支開啟如附表一所示之自用小客車車門，竊取車內財物（
    如附表一編號一所示），或竊取自用小客車（含車內財物，
    如附表一編號二至五所示），丁○○則在現場觀望及把風。
    丁○○與賴明春共同竊得如附表一編號二、三所示車輛後，
    竟共同意圖為自己不法之所有，基於恐嚇取財之犯意聯絡，
    先後於97年4月6日晚上10時6分許、97年4月6日晚上10時52
    分許、97年4月7日上午11時48分許及97年4月7日下午1時18
    分許，接續由賴明春或丁○○分別以賴明春所有之門號0000
    000000號行動電話傳送簡訊與乙○○，恫稱需交付新臺幣（
    下同）30,000元，即告知車輛所在處所，且保證車輛很新，
    如果其不要，反正很多人會要等語，藉以作為取回乙○○遭
    竊之牌照號碼8728-PK號自用小客車之代價，復於97年4月7
    日上午11時33分許，賴明春再以電話與乙○○聯絡，對乙○○要求如期支付金錢，即可獲知該遭竊車輛之下落，而以前
    開方式恐嚇乙○○，惟因乙○○事後並未與賴明春聯絡而未
    得逞。丁○○與賴明春另於97年4月16日上午8時許，利用賴
    明春所有之門號0000000000號行動電話向施忠勇恫稱如不交
    付贖金80,000元，則其會將該牌照號碼3886-QF 號之自用小
    客車解體等語，致使施忠勇心生畏懼，而匯款15,000元予賴
    明春，賴明春取得前開款項後，並朋分2,000 元予丁○○花
    用。又丁○○另基於收受贓物之犯意，於96年4 月29日後之
    某日時起，自不詳人士處取得戊○○遭竊之中華民國護照1
    本（於96年4月29日下午5時許，在新竹縣橫山鄉內灣村11鄰
    公有停車場內失竊），並放置於其位於桃園縣觀音鄉藍埔村
    1鄰樹子腳4-35號住處內。嗣經警於97年4月17日下午4 時許
    ，前往丁○○前開住處搜索時，起獲乙○○所有車牌號碼87
    28-PK號之車牌2面、車牌號碼7188-PK之行車執照1張、丙○○所有汽車駕駛執照1張、戊○○所有中華民國護照1本、庚○○所有身分證、機車駕駛執照及汽車駕駛執照各1 張等物
    ，且亦於查獲上址發現甲○○所有，遭竊之車牌號碼7405-K
    A號自用小客車1部，始悉上情。
二、案經戊○○、丙○○、乙○○、庚○○、甲○○及己○○訴
    由桃園縣政府警察局楊梅分局報請臺灣桃園地方法院檢察署
    檢察官偵查起訴。
    理  由
壹、證據能力方面
一、按被告以外之人於偵查中向檢察官所為之陳述，除顯有不可
    信之情況者外，得為證據，刑事訴訟法第159 條之1 第2 項
    定有明文。查證人即告訴人戊○○、乙○○及庚○○、證人
    即同案被告賴明春於偵查中向檢察官所為之陳述，業經具結
    ，且自筆錄內容觀之，亦無不正取供之情事，而無顯不可信
    之情況，依上開規定，自有證據能力。
二、再按被告以外之人於審判外之言詞或書面陳述，除法律有規
    定者外，不得作為證據；又被告以外之人於審判外之陳述，
    雖不符合刑事訴訟法第159 條之1 至第159 條之4 之規定，
    而經當事人於審判程序同意作為證據，法院審酌該言詞陳述
    或書面陳述作成時之情況，認為適當者，亦得為證據，而當
    事人、代理人或辯護人於法院調查證據時，知有上開不得為
    證據之情形，而未於言詞辯論終結前聲明異議者，視有前項
    之同意，刑事訴訟法第159 條第1 項及第159 條之5 分別定
    有明文。被告經本院合法傳喚，始終未到庭，卷查證人即告
    訴人戊○○、丙○○、乙○○、庚○○、甲○○及己○○、
    證人即同案被告賴明春於警詢中所為之陳述，雖為被告以外
    之人於審判外之言詞陳述，然經原審於審判程序提示予被告
    並告以要旨，經被告表示無意見，且未聲明異議，是本院審
    酌上開證人於警詢之陳述，均陳述失竊或被恐嚇之客觀情節
    ，並未指認行為人，應無不當之人為因素所介入，其內容應
    具備合法可信之適當性保障，依前揭法條意旨，得援為本案
    證據。又卷附贓物認領保管單、告訴人乙○○收到被告賴明
    春所有之門號0000000000號行動電話傳送恐嚇取財之簡訊之
    翻拍照片影本、車籍查詢－基本資料詳細畫面、告訴人施忠
    勇之郵政國內匯款執據、告訴人庚○○之郵局存摺影本、游
    秋萍及庚○○之冒刷受害明細表、現場照片、通聯紀錄、桃
    苗汽車服務明細表、桃園縣政府警察局中壢分局函及現場勘
    察紀錄表等，經原審於審判程序提示予被告並告以要旨，亦
    經被告表示無意見，且均未聲明異議，本院審酌上開證據資
    料製作時之情況，尚無違法不當及證明力明顯過低之瑕疵，
    亦認為以之作為證據應屬適當，且均足佐證本件竊盜、恐嚇
    取財及收受贓物案件之經過，依上揭法條意旨，亦得援為本
    案證據。
三、另按刑事審判上之共同被告，係為訴訟經濟等原因，由檢察
    官或自訴人合併或追加起訴，或由法院合併審判所形成，其
    間各別被告及犯罪事實仍獨立存在。故共同被告對於其他共
    同被告之案件而言，為被告以外之第三人，本質上屬於證人
    ，為確保被告對證人之詰問權，證人於審判中，應依法定程
    序，到場具結陳述，並接受被告之詰問，其陳述始得作為認
    定被告犯罪事實之判斷依據，此觀諸刑事訴訟法於92年2月6
    日經總統公布增訂第287條之2規定：「法院就被告本人之案
    件調查共同被告時，該共同被告準用有關人證之規定」自明
    （最高法院94年度台上字第5941號判決意旨參照）。查共犯
    賴明春為被告丁○○以外之第三人，本質上屬於證人，而原
    審就被告賴明春於原審審理時之證述，用以證明共同被告丁○○之犯罪事實，已於審理程序命其具結而為證述，並賦予
    被告丁○○對質詰問之機會，是依上揭說明，共犯賴明春之
    證述，具有證據能力，附此說明。
貳、事實認定方面
一、被告丁○○經本院合法傳喚，始終未到庭陳述，據其原審審
    理時固坦承有於上揭時地夥同共犯賴明春竊取如附表一所示
    財物及收受贓物之事實，惟矢口否認有何恐嚇取財犯行，辯
    稱：伊對賴明春對被害人發簡訊恐嚇取財一事並不清楚，伊
    並沒有與賴明春共同恐嚇取財，恐嚇取財部分是賴明春自己
    所為，伊並沒有與賴明春共同發送簡訊，也沒有打電話云云
    。經查：
  (一)被告於上揭時地與共犯賴明春共同竊取如附表一所示財物及
    收受戊○○遭竊之中華民國護照1 本等節，業據其於原審審
    理時坦承不諱，核與證人即告訴人戊○○、丙○○、乙○○
    、庚○○、甲○○及己○○、證人即共犯賴明春證述之情節
    相符，復有卷附贓物認領保管單、車籍查詢－基本資料詳細
    畫面、告訴人庚○○之郵局存摺影本、游家萍及庚○○之冒
    刷受害明細表、現場照片、桃園縣政府警察局中壢分局函及
    現場勘察紀錄表、內政部警政署刑事警察局97年6 月26日刑
    紋字第0970093782號鑑驗書及乙○○所有車牌號碼8728-PK
    號之車牌2面、車牌號碼7188-PK之行車執照1 張、丙○○所
    有汽車駕駛執照1張、戊○○所有中華民國護照1本、庚○○
    所有身分證、機車駕駛執照及汽車駕駛執照各1 張、車牌號
    碼7405-KA號自用小客車1部等物扣案可稽，足認被告此部分
    之自白，核與事實相符，應屬可信。是被告於上揭時地與共
    犯賴明春共同竊取如附表一所示財物及收受贓物之事實，洵
    堪認定。
二、另查共犯賴明春於上揭時地以上開行動電話發送簡訊及撥打
    電話予被害人乙○○及施忠勇之恐嚇取財犯行業經其於原審
    法院98年度審易字第830 號審理中坦承不諱，並有證人即被
    害人乙○○、庚○○、己○○之證述，贓物認領保管單、車
    籍查詢－基本資料詳細畫面、現場照片、及桃園縣政府警察
    局平鎮分局函及後附刑事案件證物採驗紀錄表、公務電話紀
    錄單、桃園縣政府警察局中壢分局函、內政部警政署刑事警
    察局97年7 月18日刑醫字第0970096866號鑑驗書、內政部警
    政署刑事警察局97年5 月22日刑紋字第0970074824號鑑驗書
    、勘察採證同意書、現場勘察紀錄表可資佐證（見本院98年
    度審易字第830 號全卷）。堪認共犯賴明春之自白與事實相
    符，共犯賴明春以前揭方式對被害人乙○○及施忠勇為恐嚇
    取財之事實，已堪認定。被告丁○○雖以上詞置辯，惟查：
  1.證人即共犯賴明春於偵訊時證稱：97年4月4日在中壢市，伊
    與被告一起偷8728-PK 號自用小客車，凌晨快天亮時，被告
    載伊去的，行經桃園縣中壢市○○路11巷口時，伊下車拿自
    備鑰匙開啟車門後將車開走，被告就跟伊一起離開，之後伊
    將車子開到被告家裡，過了2、3天伊將車牌拆下放在被告家
    1 樓雜物間的抽屜裡。伊有以0000000000號行動電話發送簡
    訊要被害人準備3萬元，才會告訴車子在哪的簡訊，因為872
    8-PK車上有被害人的電話，伊想跟被害人要3 萬元，但是被
    害人沒理伊，伊就沒有再傳。3886-QF 車子遭竊後，施忠勇
    於97年4 月15日接獲電話要求匯款15,000元到庚○○的帳戶
    內，是伊做的，錢領出來以後，伊有拿1、2,000元給被告，
    後來該部3886-QF號自用小客車在97年4月17日伊就與被告一
    起開至桃園縣大園鄉的路邊去放，後來就找不到了。伊與被
    告是朋友關係，伊被通緝的時候都住在被告家裡，被告沒有
    工作又喜歡打電動，所以都會跟伊要錢，伊竊得車輛後分贓
    ，車子沒有賣掉的話就當代步使用。伊竊得被害人的證件都
    會放在被告的住處，0000000000號行動電話是伊的，伊打電
    話去贖車時，被告都知情，有時被告還會幫伊打簡訊等語（
    見偵查卷第130頁、第177頁至第179頁、第233頁）明確；復
    於原審審理時結證：伊警偵訊時的供述是實在的，那一陣子
    伊都住在被告家中，伊竊車一開始作為交通工具，後來想說
    可以打電話恐嚇車主看可不可以交付金錢給伊，後來有一個
    有交錢給伊，一個沒有交錢給伊，0000000000號行動電話是
    伊的，被告也會使用這支電話，簡訊是伊傳給車主想要恐嚇
    ，伊傳簡訊被告應該知情，因為平常講話、施打毒品都會在
    他們家一樓客廳，伊恐嚇所得的贓款，伊有分一、二千元給
    被告，被告也知道這錢的來源是車主匯的。伊取得被害人所
    匯的款項後，怕被警察抓，有跟被告一起將3886-QF 號自用
    小客車開到桃園縣大園鄉去放，伊請被告開伊的車將伊載回
    來，伊拿來打電話、傳簡訊恐嚇被害人的電話SIM 卡後來沒
    有用，是被告自己收到抽屜裡等語（見原審審理卷第42頁至
    第48頁）屬實。觀諸證人即共犯賴明春於偵訊及原審審理時
    之上開證詞，先後大致相符，並無瑕疵，且共犯賴明春對其
    所涉竊盜及恐嚇取財部分均坦承犯行，業經判決確定在案，
    已如上述，是共犯被告賴明春對其所涉竊盜及恐嚇取財部分
    尚無共犯間相互推卸責任之可能，且其與被告係朋友關係，
    亦曾同居一屋，素無嫌隙，衡無誣陷被告之動機，其上開證
    詞，洵值信實。而細繹證人即共犯賴明春上開證詞，可知共
    犯賴明春於本案破獲之前係借住於被告家中，平時一同於客
    廳內聊天、施用毒品或出外竊車相互接應，且被告平時會使
    用共犯賴明春之上開行動電話，此亦據被告供承在卷（見偵
    查卷第15頁、第132頁）， 以被告與共犯賴明春共居一屋、
    共同犯案、共同使用上開行動電話之緊密關係，衡情被告對
    其與共犯賴明春共同竊取附表一編號二、三之自用小客車後
    ，共犯賴明春再以上開行動電話多次撥打或發送簡訊對被害
    人進行恐嚇取財之事，當無不知之理，足見被告辯稱其對被
    告賴明春恐嚇取財一事並不清楚云云，尚難採信。再者，在
    共犯賴明春對被害人施忠勇恐嚇取財後，欲將3886-QF 號自
    用小客車棄置以躲避查緝，被告亦隨同前往接應，事後共犯
    賴明春亦將所取得之贓款朋分部分予被告花用，而在被告賴
    明春落網後，被告丁○○並將上開行動電話SIM 卡收納於其
    房間內抽屜內，佐以一般常情，共犯賴明春欲將竊得之車輛
    開往外地丟棄，與其共同竊取之被告豈有毫不過問之理？其
    仍與共犯賴明春一同往桃園縣大園鄉某處棄置3886-QF 號自
    用小客車後，再將共犯賴明春載離現場，並於事發之後，將
    上開行動電話SIM 卡藏放於其房間抽屜內，顯見其與共犯賴
    明春共同對被害人施忠勇恐嚇取財後為逃避查緝之舉甚明，
    足徵被告對共犯賴明春於上揭時地分別發送簡訊及撥打電話
    予被害人乙○○、施忠勇知情，而與共犯賴明春基於恐嚇取
    財之犯意聯絡並參與恐嚇取財之行為，至為灼明。
  2.共犯賴明春於原審審理時雖另陳稱：被告並無參與撥打電話
    及發送簡訊恐嚇被害人，都是伊一人所為云云。惟徵諸共犯
    賴明春為警拘捕後至原審審理前之歷次陳述，均未見撥打電
    話及發送簡訊係其一人所為之供述，其於原審審理時所為上
    開證述，突然翻異前詞，已有迴護被告之嫌。況倘被告並未
    參與對被害人乙○○及施忠勇恐嚇取財之行為，在共犯賴明
    春欲駕駛3886-QF 號自用小客車前往外地丟棄，被告豈有隨
    同前往而毫不過問，並再將共犯賴明春載回之理？且若對被
    害人施忠勇恐嚇取財一事僅共犯賴明春一人所為，共犯賴明
    春又何須將取得之贓款朋分予毫不知情之被告？在在顯與事
    理有違，不足採信。矧承上所述，共犯賴明春已於偵訊時明
    確證稱：伊打電話去贖車時，被告丁○○都知情，有時被告
    丁○○還會幫伊打簡訊等語（見偵查卷第233頁）， 其再於
    原審審理程序時翻異前詞改稱被告並無參與撥打電話及發送
    簡訊恐嚇被害人等語，是否可信，亦屬有疑。是證人即共犯
    賴明春之前開證詞，既有前後不一之情形，且與經驗法則有
    違，證明力至為薄弱，要無可採。
  3.綜上，被告上開所辯，並不足採。共犯賴明春於上揭時地以
    上開方式對被害人乙○○、施忠勇為恐嚇取財乙情，既可認
    定，而被告亦明知共犯賴明春有撥打電話、發送簡訊予被害
    人恐嚇之事，仍與之一同發送簡訊，並朋分恐嚇贓款，再駕
    車隨同共犯賴明春前往桃園縣大園鄉棄置3886-QF 號自用小
    客車，被告與共犯賴明春，就上揭恐嚇取財犯行，均有犯意
    聯絡、行為分擔，是被告上揭恐嚇取財犯行，亦堪認定。
參、論罪：
    核被告所為，係犯刑法第320條第1項之竊盜罪、同法第346
    條第1項、第3項之恐嚇取財未遂罪、同法第346條第1項之恐
    嚇取財罪、同法第349條第1項之收受贓物罪。公訴意旨雖認
    被告與賴明春共同發送簡訊予被害人施忠勇部分係犯詐欺罪
    。惟查，共犯賴明春撥打予被害人施忠勇並恫以：若不匯款
    ，車將解體等語，足以令被害人施忠勇擔心其財產遭受侵害
    而心生畏怖，業據證人己○○、共犯賴明春證述明確（見偵
    查卷第78頁、第130頁）， 且被告與共犯賴明春獲得被害人
    施忠勇之匯款後，始將3886-QF 號自用小客車棄置於桃園縣
    大園鄉某地，亦經證人即共犯賴明春證述如上，足見共犯賴
    明春撥打電話恫嚇被害人之際，3886-QF 號自用小客車仍在
    被告及共犯賴明春實力掌控範圍內，若被害人施忠勇未依約
    付款，3886-QF 號自用小客車確有遭被告及共犯賴明春解體
    之可能，是被告及共犯賴明春此部分所為，難認係向被害人
    施忠勇施以詐術，而與詐欺罪之構成要件有間，公訴意旨認
    此部分犯行應論以詐欺罪即有未洽，惟起訴事實相同，爰依
    法變更起訴法條，併予敘明。被告與共犯賴明春間，就上揭
    竊盜、恐嚇取財未遂及恐嚇取財之犯行，均有犯意聯絡及行
    為分擔，俱為共同正犯。被告所犯如附表一所示五次竊盜犯
    行，及如附表二所示一次恐嚇取財未遂、一次恐嚇取財犯行
    、一次收受贓物犯行，犯意各別、行為互殊，應予分論併罰
    。被告對被害人乙○○著手於恐嚇取財犯行之實行而不遂，
    為未遂犯，爰依刑法第25條第2 項規定按既遂犯之刑減輕。
肆、撤銷原判決關於竊盜被害人丙○○之財物（如附表一編號一
    所示）部分之理由：
    原審就被告竊盜被害人丙○○之財物犯行部分，予以論罪科
    刑，固非無見。惟查：本件被害人丙○○失竊財物為車號37
    10-KR號自用小客車之車內財物 （詳如附表一編號一所示）
    ，該自用小客車並未失竊，此據被害人丙○○於報案時及本
    案查獲後之警詢陳述甚詳（見偵查卷第44頁、本院卷附97年
    3 月31日報案警詢筆錄），起訴書所記載關於此部分之犯罪
    事實，亦僅記載被告竊取車內丙○○所有之皮夾（內含財物
    詳如附表一編號一所示）及衛星導航系統1具（見起訴書第1
    頁犯罪事實欄一、(一)部分），並未及於該自用小客車，原審
    認定被告此部分犯罪竊取之財物尚含上開自用小客車，顯有
    違誤。被告上訴意旨泛謂量刑過重云云，指摘原判決此部分
    不當，雖無理由，但原判決既有上開可議之處，本院自應將
    原判決關於此部分暨定應執行刑部分撤銷改判。爰審酌被告
    正值壯年，社會歷練已豐，竟不思以正常管道賺取財物，而
    以此竊盜行徑為之，其犯後已坦承犯行之態度，並兼衡其犯
    罪之動機、目的、生活狀況、智識程度及所生損害等一切情
    狀，量處有期徒刑4 月。
五、維持原判決關於如附表一編號二至五、如附表二部分之理由
    ：
    原判決就被告所犯竊盜如附表一編號二至五所示財物，及如
    附表二所示恐嚇取財、收受贓物部分，認被告此等部分罪證
    明確，因而適用刑事訴訟法第300條、刑法第28條、第320條
    第1項、第346條第3項、第1項、第349條第1項、第25條第2
    項、第51條第5款，刑法施行法第1條之1第1項、第2 項前段
    等規定，並考量被告正值壯年，社會歷練已豐，竟不思以正
    常管道賺取財物，而以此竊盜、恐嚇取財及收受贓物行徑為
    之，其犯後已坦承部分犯行之態度，並兼衡本件竊取之如附
    表一編號二至五所示自用小客車價值不低，及其犯罪之動機
    、目的、生活狀況、智識程度等一切情狀，分別量處徒刑如
    附表一編號二至五、附表二所示。並說明扣案之已使用注射
    針筒7支、未拆封注射針筒10支、海洛因研磨器1組、分裝袋
    6 包、鉗子2支及磨尖六角扳手1支雖屬被告所有，然非被告
    及共犯用以犯本件竊盜案件所用之物，業據被告供承在卷（
    見原審審理第48頁背面），亦非屬違禁物，爰不為沒收諭知
    ；扣案之中華民國護照1本、汽車駕駛執照3張、身分證1 張
    、車牌號碼7405號自用小客車1部、車牌號碼8728-PK號之車
    牌2面及車牌號碼7188-PK號自用小客車汽車行駛執照1 張，
    非屬被告所有，分別經被害人戊○○、丙○○、乙○○、庚○○領回（見偵查卷第40頁、第45頁、第51頁、第68頁），
    爰不為沒收宣告之諭知。未扣案之鑰匙1 支、門號0000000
    000號行動電話SIM卡1張、門號0000000000號行動電話SIM卡
    1 張，屬共犯賴明春所有，雖為被告等用以犯本件竊盜、恐
    嚇取財案件所用之物，惟鑰匙1 支業經共犯賴明春丟棄（見
    原審審理卷第46頁背面），業已滅失，門號0000000000號行
    動電話SIM卡、門號0000000000號行動電話SIM卡各1 張復未
    扣案（見偵查卷第84、85頁），為免將來執行困難，爰不予
    宣告沒收。其認事用法，核無不合，量刑亦屬允當。被告上
    訴仍執陳詞否認恐嚇取財部分犯行，並以原判決關於上開竊
    盜、收受贓物犯部分量刑過重為由，指摘原判決此部分不當
    ，惟被告確有參與本件恐嚇取財犯行，已如前認定，且原審
    基於行為人之責任基礎，已具體審酌被告犯罪後坦白承認部
    分犯行之犯後態度，及刑法第57條各款所列之具體情狀，並
    無偏執一端，致失出失入，且其刑之量定較之同類型犯罪亦
    無畸輕，或其他濫用裁量權之情形，被告此部分上訴俱無理
    由，應予駁回。至如附表一編號五所示車輛之失竊時間係在
    97年4月16日上午7時40分至同日晚上8 時20分之間，此業經
    被害人甲○○於警詢時陳述明確（見偵查卷第159 頁反面）
    ，起訴書及原判決均記載此部分竊盜時間在同日凌晨零時許
    ，顯屬誤載，惟此無礙犯罪事實同一性之認定，而與判決本
    旨不生影響，由本院逕予更正，附此敘明。
六、定執行刑：
    被告所犯如附表一、二所示8 罪，犯意各別、行為互殊，為
    數罪，應依刑法第51條第5 款之規定，就本判決撤銷改判部
    分即其如附表一編號一所示竊盜部分所處之刑，及與其他駁
    回上訴部分所處之刑，定其應執行有期徒刑2年8月。
七、被告經合法傳喚，無正當理由，未於審判期日到庭，爰不待
    其陳述，逕行判決。
據上論斷，應依刑事訴訟法第368條、第369條第1項前段、第371
條、第364條、第299條第1項前段，刑法第28條、第320條第1 項
、第51條第5款，刑法施行法第1條之1第1項、第2 項前段，判決
如主文。
本案經檢察官張秋雲到庭執行職務。
中    華    民    國    99    年    4     月    20    日
                  刑事第六庭審判長法  官  林明俊
                                  法  官  郭豫珍
                                  法  官  何信慶
以上正本證明與原本無異。
不得上訴。
                                  書記官  王泰元
中    華    民    國    99    年    4     月    20    日
附錄：本案論罪科刑法條全文
中華民國刑法第320條
（普通竊盜罪、竊佔罪）
意圖為自己或第三人不法之所有，而竊取他人之動產者，為竊盜
罪，處5 年以下有期徒刑、拘役或5 百元以下罰金。
意圖為自己或第三人不法之利益，而竊佔他人之不動產者，依前
項之規定處斷。
前二項之未遂犯罰之。
附表一
┌──┬────┬───┬───────┬──────┬──────────┬──────┐
│編號│車牌號碼│被害人│竊盜時間      │竊盜地點    │竊盜財物            │罪名及宣告刑│
│    │        │      │              │            │                    │            │
├──┼────┼───┼───────┼──────┼──────────┼──────┤
│ 一 │3710-KR │丙○○│民國（下同）97│桃園縣觀音鄉│丙○○皮包1個（內有 │共同竊盜，處│
│    │        │      │年3月31日凌晨1│新生路旁    │丙○○身分證1張、汽 │有期徒刑肆月│
│    │        │      │時許          │            │、機車駕駛執照各1張 │            │
│    │        │      │              │            │、行照1張、郵局、渣 │            │
│    │        │      │              │            │打銀行提款卡各1張、 │            │
│    │        │      │              │            │華南銀行簽帳卡1張、 │            │
│    │        │      │              │            │臺北富邦銀行信用卡1 │            │
│    │        │      │              │            │張、健保IC卡1張、   │            │
│    │        │      │              │            │3000元）及車內衛星導│            │
│    │        │      │              │            │航1組。             │            │
│    │        │      │              │            │                    │            │
├──┼────┼───┼───────┼──────┼──────────┼──────┤
│ 二 │8728-PK │乙○○│97年4 月4 日凌│桃園縣中壢市│8728-PK號自用小客車 │共同竊盜，處│
│    │        │      │晨某時        │強國路11巷巷│1輛。               │有期徒刑陸月│
│    │        │      │              │口          │                    │            │
├──┼────┼───┼───────┼──────┼──────────┼──────┤
│ 三 │3886-QF │施忠勇│97年4 月15日前│桃園縣大園鄉│8728-PK號自用小客車 │共同竊盜，處│
│    │        │      │某時          │民安路238號 │1輛。               │有期徒刑陸月│
│    │        │      │              │旁          │                    │            │
├──┼────┼───┼───────┼──────┼──────────┼──────┤
│ 四 │7405-KA │庚○○│97年4月16日凌 │桃園縣大園鄉│7405-KA號自用小客車 │共同竊盜，處│
│    │        │      │晨0時許       │新園街46號前│1輛及車內庚○○皮包1│有期徒刑陸月│
│    │        │      │              │            │個（內有庚○○身分證│            │
│    │        │      │              │            │1張、汽、機車駕駛執 │            │
│    │        │      │              │            │照各1張、健保IC卡1張│            │
│    │        │      │              │            │、中國信託銀行信用卡│            │
│    │        │      │              │            │2張、郵局、永豐銀行 │            │
│    │        │      │              │            │提款卡各1張、臺北富 │            │
│    │        │      │              │            │邦銀行信用卡1張）。 │            │
├──┼────┼───┼───────┼──────┼──────────┼──────┤
│ 五 │7188-PK │甲○○│97年4月16日上 │桃園縣中壢市│7188-PK號自用小客車 │共同竊盜，處│
│    │        │      │午7時40分至同 │合江路12號前│1輛及車內行車執照、 │有期徒刑陸月│
│    │        │      │日晚上8時20分 │            │測速器、大鎖。      │            │
│    │        │      │間某時（起訴書│            │                    │            │
│    │        │      │及原判決誤載為│            │                    │            │
│    │        │      │同日凌晨0時許 │            │                    │            │
│    │        │      │）            │            │                    │            │
└──┴────┴───┴───────┴──────┴──────────┴──────┘
附表二
 ┌──┬──────────────────┐
 │編號│罪名及宣告刑                        │
 ├──┼──────────────────┤
 │一  │共同意圖為自己不法之所有，以恐嚇使人│
 │    │將本人之物交付，未遂，處有期徒刑伍月│
 │    │。                                  │
 │    ├──────────────────┤
 │    │【即被害人乙○○部分】              │
 ├──┼──────────────────┤
 │二  │共同意圖為自己不法之所有，以恐嚇使人│
 │    │將本人之物交付，處有期徒刑柒月。    │
 │    ├──────────────────┤
 │    │【即被害人施忠勇部分】              │
 ├──┼──────────────────┤
 │三  │收受贓物，處有期徒刑參月。          │
 │    │                                    │
 └──┴──────────────────┘

司法院資訊處製作；財團法人民間司法改革基金會備份。
